臺灣高等法院臺中分院刑事判決　　　 100年度上訴字第1792號
上　訴　人　臺灣臺中地方法院檢察署檢察官
上　訴　人
即　被　告　羅文池
選任辯護人　張右人律師
被　　　告　張吉利
指定辯護人　本院公設辯護人 王金陵
上列上訴人等因毒品危害防制條例等案件，不服臺灣臺中地方法
院中華民國100年7月14日第一審判決（民國100年度訴字第1141
號，起訴案號：臺灣臺中地方法院檢察署100年度偵字第1685、
6776號，移送併辦案號：100年度偵字第6746號），提起上訴，
本院判決如下：
    主  文
上訴駁回。
    事  實
一、羅文池（綽號「小羅」）前因施用第二級毒品案件，經臺灣
    苗栗地方法院以96年度易字第1197號判處有期徒刑7月確定
    ，嗣經送監執行，甫於民國97年12月5日執行完畢。又因施
    用第一級毒品、第二級毒品案件，經原審法院以100年度訴
    字第648號分別判處有期徒刑7月、10月，應執行有期徒刑1
    年3月確定，並於100年7月1日送監執行，現仍在法務部矯正
    署臺中監獄臺中分監執行中。
二、羅文池明知甲基安非他命為毒品危害防制條例第2條第2項第
    2款所列管之第二級毒品，不得非法販賣，竟基於意圖營利
    而販賣第二級毒品甲基安非他命之犯意，由戴世榮於99年12
    月20日下午4時31分8秒許，以其所持用門號0000000000號行
    動電話撥打羅文池所有持用之門號0000000000號行動電話，
    與羅文池聯繫購買第二級毒品甲基安非他命事宜，並約定在
    臺中市○區○○路1號臺中市肉品市場附近大樓旁之7-11便
    利商店前戴世榮所駕駛停置於該處之小客車內進行交易後（
    原判決簡略記載為「並約定在台中市○區○○路1號台中市
    肉品市場附近之大樓進行交易後」，應予更正），羅文池即
    於同日下午5時（起訴書誤載為晚間7時）許，攜帶重量約4
    分之1錢（即0.9375公克）之第二級毒品甲基安非他命至上
    開地點交付予戴世榮，並當場向戴世榮收取價金新臺幣（下
    同）2千元（戴世榮所涉施用第二級毒品犯行，業經判處有
    期徒刑6月確定）。
三、羅文池明知甲基安非他命業經行政院衛生署公告列入禁藥管
    理，屬禁藥之一種，不得非法轉讓，竟仍基於轉讓禁藥甲基
    安非他命之犯意，於100年1月5日中午某時許，在其位於臺
    中市○區○○○街81號A棟4樓之14之前居所內，為答謝友人
    劉育宗為其維修前居所廁所馬桶漏水問題，即無償轉讓甲基
    安非他命淨重0.1578公克之禁藥甲基安非他命1包予劉育宗
    （劉育宗所涉施用第二級毒品犯行，業經判處有期徒刑6月
    ）。
四、羅文池明知海洛因為毒品危害防制條例第2條第2項第1款所
    列管之第一級毒品，不得非法販賣，竟基於意圖營利而販賣
    第一級毒品海洛因之犯意，由劉育宗於100年1月5日晚上10
    時44分許，以其所持用門號0000000000號行動電話撥打羅文
    池所有持用之門號0000000000號行動電話，代友人周宏毅向
    羅文池詢問購買第一級毒品海洛因事宜，經確認羅文池有第
    一級毒品海洛因後，即帶同周宏毅前往羅文池上開前居所內
    ，羅文池即交付淨重0.3665公克之第一級毒品海洛因1包予
    周宏毅，並當場向周宏毅收取價金3,500元（周宏毅所涉施
    用第一級毒品犯行，業經裁定送觀察、勒戒）。
五、嗣經警對羅文池所持用門號0000000000號行動電話實施通訊
    監察，並於100年1月5日晚上11時30分許，劉育宗、周宏毅
    自羅文池上開前居所離開時，為警盤查，經其等同意後，執
    行搜索，分別在周宏毅身上扣得附表壹編號一、二所示之物
    ，在劉育宗身上扣得附表壹編號三、四所示之物；再經警於
    100年1月6日凌晨4時許，持原審法院核發之搜索票，前往羅
    文池上開前居所搜索，當場查獲羅文池，並扣得其所有、供
    其販賣第一級毒品、第二級毒品所用如附表壹編號五、六所
    示之物，而查悉上情。
六、案經臺中市政府警察局烏日分局、行政院海岸巡防署海岸巡
    防總局中部地區巡防局報告臺灣臺中地方法院檢察署檢察官
    偵查起訴及移送併辦。
    理  由
壹、證據能力部分：
一、按被告之自白，非出於強暴、脅迫，利誘、詐欺、疲勞訊問
    、違法羈押或其他不正之方法，且與事實相符者，得為證據
    ，刑事訴訟法第156條第1項定有明文。被告羅文池於偵查中
    ，經檢察官向原審法院聲請羈押，於原審法院法官訊問時，
    自白其於100年1月5日，在其居住處，賣了一包海洛因給周
    宏毅，價錢3,500元，當場有完成交易等情（見100年聲羈字
    第26號卷第4頁），被告羅文池對於其在原審法院法官訊問
    時自白之任意性並不爭執，又查無任何證據足認上開被告羅
    文池在原審法院法官訊問時之自白，係出於原審法院法官以
    強暴、脅迫、利誘、詐欺、疲勞訊問、違法羈押或其他不正
    之方法所取得，而被告羅文池之上開自白，經核與證人劉育
    宗、周宏毅於偵查中所證述，劉育宗於100年1月5日晚上10
    時44分許，以其所持用門號0000000000號行動電話撥打被告
    羅文池所持用門號0000000000號行動電話，代周宏毅向羅文
    池詢問購買毒品海洛因事宜，經確認被告羅文池有毒品海洛
    因後，即帶同周宏毅前往被告羅文池上開前居所內，由周宏
    毅向被告羅文池購買海洛因3,500元，被告羅文池並當場向
    周宏毅收取價金3,500元等情（見偵查卷第141、142、158至
    16 0頁），悉相符合，復有劉育宗代周宏毅向被告羅文池詢
    問購買毒品海洛因，載有劉育宗問：「女友有嗎？現在方便
    嗎？」被告羅文池答稱「好阿」，劉育宗稱：「那我現在帶
    我好兄弟過去」，被告羅文池答稱「好」之0000000000號與
    00 00000000號行動電話通訊監察譯文在卷可稽（見偵查卷
    第91頁），而該通訊監察譯文中所載之「女友」，係指第一
    級毒品海洛因，亦據證人劉育宗於本院審理時到庭證述明確
    （見本院卷第189頁正面），綜合以上事證以觀，被告羅文
    池上開於原審法院法官訊問時之自白，核與事實相符，揆之
    首揭說明，自得為證據，而有證據能力。被告羅文池雖辯稱
    ，其於警詢時毒癮發作，且警方以自白犯罪得減刑等語誘導
    ，其才做出不實之自白云云。惟據證人即承辦本案之警員陳
    俊廷於本院審理時到庭結證稱，被告羅文池之警詢筆錄係由
    其詢問及製作，當時被告羅文池的毒癮有在輕微發作，有在
    打哈欠，但精神狀況良好，神智清醒，並無毒癮發作，語無
    倫次之情形，伊有向被告羅文池說明如果供出毒品上手，因
    而查獲，依法可以減輕其刑，至於有無說明承認犯罪自白可
    以減刑等語，因時間已久，已不記得了（見本院卷第181頁
    背面至182頁背面）。按「犯第4條至第8條、第10條或第11
    條之罪，供出毒品來源，因而查獲其他正犯或共犯者，減輕
    或免除其刑。犯第4條至第8條之罪於偵查及審判中均自白者
    ，減輕其刑。」為毒品危害防制條例第17條所明定，承辦員
    警縱有向被告羅文池說明上開法律之規定，亦僅係分析上開
    法律之規定供被告羅文池參考而已。而證人陳俊廷苟確有以
    自白犯罪得減輕其刑等語誘使被告羅文池自白，衡情被告羅
    文池於警詢時，當即會自白犯罪，然觀之被告羅文池於警詢
    中之供述，被告羅文池堅詞否認有販賣毒品給周宏毅，且辯
    稱其並不認識周宏毅等語（見偵查卷第58至64頁），顯見被
    告羅文池所辯其因毒癮發作，且警方以自白犯罪得減刑等語
    誘導，致其為不實之自白等語，無非事後飾卸之詞，殊無足
    採。另被告羅文池於檢察官偵查中亦曾自白有賣一包毒品海
    洛因給周宏毅得款3,500元（見偵查卷第168至169頁），並
    對上開自白之證據能力加以爭執（見本院卷第126頁背面）
    ，然被告羅文池上開於檢察官偵查中之自白，本院並未採為
    認定犯事實之依據，自無庸就其證據能力加以論述，合予敘
    明。
二、次按「被告以外之人於偵查中向檢察官所為之陳述，除顯有
    不可信之情況者外，得為證據」，為刑事訴訟法第一百五十
    九條之一第二項所明定。蓋現行法之檢察官仍有訊問被告、
    證人及鑑定人之權限，其應踐行之程序又多有保障被告或被
    害人之規定，證人、鑑定人於偵查中亦均須具結，就刑事訴
    訟而言，其司法屬性甚高；而檢察官於偵查程序取得之供述
    證據，其過程復尚能遵守法令之規定，是其訊問時之外部情
    況，積極上具有某程度之可信性，除消極上顯有不可信之情
    況者外，均得為證據。故主張其為不可信積極存在之一方，
    自應就此欠缺可信性外部保障之情形負舉證責任。」（最高
    法院九十八年度台上字第二九○四號判決參照）；又「刑事
    被告之詰問權，係指訴訟上被告有在審判庭盤詰證人之權利
    ；偵查中檢察官訊問證人，旨在蒐集被告犯罪證據，以確認
    被告嫌疑之有無及內容，與審判中透過當事人之攻防，經由
    詰問程序調查證人以認定事實之性質及目的有別。偵查中辯
    護人僅有在場權及陳述意見權，此觀刑事訴訟法第二百四十
    五條第二項前段之規定甚明，檢察官訊問證人並無必須傳喚
    被告使其得以在場之規定，同法第二百四十八條第一項前段
    雖規定『如被告在場者，被告得親自詰問』，亦僅賦予該在
    場被告於檢察官訊問證人時得親自詰問證人之機會而已，被
    告如不在場，殊難期有親自詰問之可能。此項未經被告詰問
    之被告以外之人於偵查中向檢察官所為之陳述，依刑事訴訟
    法第一百五十九條第一項、第一百五十九條之一第二項之規
    定，除顯有不可信之例外情況外，原則上為『法律規定得為
    證據』之傳聞例外，依其文義解釋及立法理由之說明，並無
    限縮於檢察官在偵查中訊問證人之程序，應已給予被告或其
    辯護人對該證人行使反對詰問權者，始有證據能力之可言。
    為保障被告之反對詰問權，並與現行法對傳聞例外所建構之
    證據容許範圍求其平衡，證人在偵查中雖未經被告之詰問，
    倘被告於審判中已經對該證人當庭及先前之陳述進行詰問，
    即已賦予被告對該證人詰問之機會，則該證人於偵查中之陳
    述即屬完足調查之證據，而得作為判斷之依據。」（最高法
    院九十七年度台上字第四○五號判決參照）。查證人劉育宗
    、周宏毅、戴世榮、同案被告羅文池於偵查中向檢察官所為
    證述，雖均係被告以外之人於審判外之陳述，為傳聞證據，
    然其等於偵查中既均係以證人身分陳述，且經檢察官告以具
    結義務及偽證處罰後命之朗讀結文具結，因該等證人係於負
    擔偽證罪處罰之心理下證述，並以具結擔保其供述真實性，
    有訊問筆錄及證人結文存卷可參（見偵卷查第144頁、第161
    頁、第172頁、第227頁），況被告及其選任辯護人均未提及
    檢察官在訊問時有何不法取供之情形，亦未釋明上開證人之
    證述有何顯不可信之情況，本院復查無違法取證之瑕疵，又
    上開證人劉育宗、周宏毅、戴世榮嗣於原審及本院審理時，
    又以證人身分到庭具結後經交互詰問（見原審卷二第77至83
    頁、84至89頁、89至93頁，及本院卷第169頁、第183至195
    頁），揆諸前揭說明，被告之基本訴訟權既已獲得保障，是
    本院審酌上揭證人戴世榮、劉育宗、周宏毅等人於偵查陳述
    時之外在環境及情況，並無顯不可信之情況，依上揭規定，
    自均得為證據。被告羅文池之辯護人主張：劉育宗、周宏毅
    、戴世榮於偵訊時之證述，未經被告或辯護人行使反對詰問
    權，無證據能力一節，自難採取。
三、同案被告羅文池於警詢時及偵查中之證述，雖係被告張吉利
    以外之人於審判外之言詞陳述，為傳聞證據，然被告張吉利
    及其辯護人於原審準備程序既均同意將之引為證據（原審卷
    一第88頁），且經原審及本院於審理時當庭直接提示而為合
    法之調查，被告張吉利及其辯護人均未於言詞辯論終結前聲
    明異議，本院復審酌該言詞陳述係由證人出於自由意志而陳
    述，並無非法取證之情況，依刑事訴訟法第159條之5之規定
    ，認上開證人於警詢時及偵查中之證述，應有證據能力。
四、證人劉育宗、周宏毅、戴世榮於警詢時之證述，因屬被告羅
    文池以外之人於審判外之言詞陳述，且經辯護人於原審準備
    程序主張不得作為證據（原審卷一第83、85頁），另證人劉
    育宗、周宏毅、戴世榮於警詢時之證述，經核與其等於偵訊
    、原審審理時之證述，大致相符，堪認其等於警詢時之證述
    ，尚無刑事訴訟法第159條之2、第159條之3、第159條之5所
    定之例外情形，依同法第159條第1項規定，自無證據能力。
五、按司法警察官或司法警察詢問犯罪嫌疑人，不得於夜間行之
    。但有左列情形之一者，不在此限︰一、經受詢問人明示同
    意者。二、於夜間經拘提或逮捕到場而查驗其人有無錯誤者
    。三、經檢察官或法官許可者。四、有急迫之情形者。刑事
    訴訟法第100條之3第1項定有明文。又違背第93條之1第2項
    、第100條之3第1項之規定，所取得被告或犯罪嫌疑人之自
    白及其他不利之陳述，不得作為證據。但經證明其違背非出
    於惡意，且該自白或陳述係出於自由意志者，不在此限。同
    法第158條之2第1項亦有明文。被告羅文池於100年1月6日凌
    晨4時許為警逮捕後，員警自同日凌晨5時46分許起至凌晨6
    時5分許止，對被告羅文池進行第1次詢問，該次詢問時間雖
    屬夜間，然考其供述內容，僅係關於扣案毒品之來源，並未
    涉及被告羅文池本案犯行，尚無因而取得被告羅文池自白或
    其他不利之陳述等不得作為證據之情事；另員警自同日中午
    12時20分許起至下午1時11分許止，對被告羅文池進行第2次
    詢問，該次詢問時間已屬日間。因此，被告羅文池之辯護人
    主張：被告羅文池100年1月6日凌晨5時45分之警詢筆錄無證
    據能力一節，容有誤會。
六、再按有事實足認被告或犯罪嫌疑人有最輕本刑為3年以上有
    期徒刑之罪嫌，並危害國家安全或社會秩序情節重大，而有
    相當理由可信其通訊內容與本案有關，且不能或難以其他方
    法蒐集或調查證據者，得發通訊監察書。前項通訊監察書，
    偵查中由檢察官依司法警察機關聲請或依職權以書面記載第
    11條之事項，並敘明理由、檢附相關文件，聲請該管法院核
    發；檢察官受理申請案件，應於2小時內核復。如案情複雜
    ，得經檢察長同意延長2小時。法院於接獲檢察官核轉受理
    申請案件，應於24小時內核復。審判中由法官依職權核發。
    法官並得於通訊監察書上對執行人員為適當之指示。通訊保
    障及監察法第5條第1項第1款、第2項分別定有明文。本件承
    辦警員對於被告羅文池所持用門號0000000000號行動電話實
    施通訊監察，前經原審法院核准在案，此有詳載聲監案號、
    案由、監察電話、監察對象之通訊監察書附卷可參（原審卷
    一第104、105頁），係依法所為之通訊監察，應具有證據能
    力。又按通訊監察錄音之譯文，僅屬依據監聽錄音結果予以
    翻譯之文字，固具文書證據之外觀，但實際上仍應認監聽所
    得之錄音帶或光碟，始屬調查犯罪所得之證物；刑事訴訟法
    第16 5條之1第2項所稱之證物，如其蒐證程式合法，並經合
    法調查，自具證據能力。因此，檢察官如提出通訊監察錄音
    之譯文為其證據方法，實乃以其監聽所得之錄音帶或光碟，
    為調查犯罪所得之證物，法院本應依刑事訴訟法第165條之1
    所列之方法調查，以判斷該錄音帶或光碟是否與通訊監察錄
    音之譯文相符。而監聽錄音製作之譯文，雖通常為偵查犯罪
    機關單方面製作，然若被告或訴訟關係人對其真實性並無爭
    執，經法院於審判期日提示譯文供當事人辨認、表示意見並
    為辯論者，程式自屬適法（最高法院95年度臺上字第295號
    、94年度臺上字第4665號判決意旨參照）。經查，本案卷內
    之相關電話監聽，取證程式未見違法情事，已如前述；而警
    員依監聽錄音所製作之通訊監察譯文，經原審及本院提示予
    公訴人、被告、辯護人後，公訴人、被告、辯護人對於通訊
    監察譯文內容之真實性，並無爭執，揆諸前揭說明，卷附通
    訊監察譯文應具證據能力。
七、按司法警察機關調查中之案件，為因應實務上或因量大、或
    有急迫之現實需求，併例行性當然有鑑定之必要者，例如毒
    品之種類與成分、尿液之毒品反應，或者槍彈有無殺傷力等
    鑑定，基於檢察一體原則，得由該管檢察長對於轄區內之案
    件，以事前概括選任鑑定人或囑託鑑定機關、團體之方式，
    俾便轄區內之司法警察官、司法警察對於調查中之此類案件
    ，得即時送請先前已選任之鑑定人或囑託之鑑定機關、團體
    實施鑑定，以求時效（法務部92年9月1日法檢字第09200350
    83號函參照，刊載於法務部公報第312期）。此種由檢察機
    關概括選任鑑定人或概括囑託鑑定機關、團體，再轉知司法
    警察官、司法警察於調查犯罪時參考辦理之作為，法無明文
    禁止，係為因應現行刑事訴訟法增訂傳聞法則及其例外規定
    之實務運作而為。此種由司法警察官、司法警察依檢察官所
    概括選任之鑑定人或囑託鑑定機關、團體所為之鑑定結果，
    與檢察官選任或囑託為鑑定者，性質上並無差異，同具有證
    據能力（最高法院98年度臺上字第6122號判決意旨參照）。
    而行政院衛生署草屯療養院係經檢察機關概括選任為毒品檢
    驗之鑑定機關之一，為本院審判實務所知悉，故本案由臺中
    市政府警察局烏日分局依檢察機關概括選任囑託行政院衛生
    署草屯療養院就扣案毒品所為之檢驗報告，即具有證據能力
    。
貳、被告羅文池部分：
一、關於事實欄二所示販賣第二級毒品甲基安非他命部分：
    訊據被告羅文池對於戴世榮曾於99年12月20日以其所持用門
    號0000000000號行動電話撥打被告羅文池所持用門號000000
    0000號行動電話，且2人對話內容確如卷附通訊監察譯文之
    事實，固坦承不諱，然矢口否認有何販賣第二級毒品甲基安
    非他命之犯行，辯稱：戴世榮要向伊調安非他命，伊叫戴世
    榮過來，戴世榮來後，伊就叫戴世榮跟伊朋友「文哥」談，
    伊就去打電動，他們如何談，伊不清楚云云。經查：
  (一)上開事實欄二所示販賣第二級毒品甲基安非他命之事實，業
    經證人戴世榮於偵訊（偵卷第225、226頁）、原審審理（原
    審卷二第89至93頁）時，證述明確，並有戴世榮以其所持用
    門號0000000000號行動電話撥打被告羅文池所持用門號0000
    000000號行動電話之通訊監察譯文1紙（偵卷第223頁）在卷
    可佐，又戴世榮於上開期間確有施用第二級毒品，亦有臺灣
    高等法院被告前案紀錄表1份（原審卷一第50頁）在卷可考
    。
  (二)被告羅文池雖以前詞置辯。然證人戴世榮於偵訊時即證稱：
    「（0000000000號電話是誰的？）是一位叫『達人』的，他
    於99年11月底或12月初時借給我使用，我大約用1個月左右
    。」「（提示0000000000與0000000000號於99年12月20日通
    訊監察譯文。是否為你與羅文池的對話？）是我與羅文池之
    對話，我要跟他買安非他命，我們講完電話後，約在臺中市
    ○○路屠宰場旁的1棟大樓見面，我當天跟他買3千或2千元
    。」「（該天電話中提及『拿1個』、『41』是什麼意思？
    ）我忘記拿1個是什麼意思，『41』是指1錢的4分之1。我後
    來就是向他買4分之1錢的安非他命。」等語（偵卷第226頁
    ），於原審審理時亦證稱：「（有無在臺中市○區○○○街
    81號A棟4樓之14羅文池先前居住的地方附近大樓下面，交付
    毒品的地點是在他住的附近？）印象中有。」「（如何過去
    找羅文池？）那次是我第1次去他那裡找他。我只有去過那1
    次。」「（先跟他約好，還是去到那裡才打電話給他？）先
    約好在那個地方。」「（誰先到？）我到才打給他說我到了
    。我在那棟大樓樓下，我沒有下車，在車上等，我們約在7-
    11門口。」「（你車子停在7-11門口？）是，我沒有下車。
    」「（他過來之後？）他有坐進來我車前座，然後我跟他拿
    了東西，他下車，我就走了。」「（就是跟他拿安非他命，
    他就下車？）是。」「（是否記得那次多少錢？）印象中好
    像是3千元。」「（大概多重？）4分之1。」等語（原審卷
    第92、93頁）。另參以卷附戴世榮於99年12月20日下午4時
    31分8秒、下午4時59分44秒以其所持用門號000000000 0號
    行動電話先後2次撥打被告羅文池所持用門號0000000000 號
    行動電話之對話內容（偵卷第223頁）：「B（戴世榮）：喂
    。你要來嗎？A（羅文池）：起床了。他媽的。B：你阿嬤的
    ，我過去找你，還是怎樣？A：你現在怎樣？B：嗯。A：你
    要怎樣？B：拿1個吧。A：什麼1個？41喔？B：對啦。A ：
    我跟你講，你到屠宰市門口。B：我知道啊。我到再打電話
    給你。」「B：喂。A：嗯。B：快到了，一半啦，你給我一
    半就好了。A：好。」被告羅文池於下午4時31分8秒之對話
    中稱「你到屠宰市門口」，戴世榮即答稱「我到再打電話給
    你」，其後，戴世榮於4時59分44秒之對話中即稱「快到了
    」，而考諸卷附門號0000000000、0000000000號行動電話之
    雙向通聯紀錄（另置原審法院公文封）所示，戴世榮於99
    年12月20日下午4時31分36秒、4時59分58秒以其所持用門號
    0000000000號行動電話撥打電話予被告羅文池所持用門號00
    00000000號行動電話時，戴世榮上開行動電話所使用之基地
    臺位置依序為臺中市○區○○路2段66號8樓、臺中市○○區
    ○○路138號12樓，被告羅文池上開行動電話所使用之基地
    臺位置均為臺中市○區○○路134之3號12樓，參酌卷附地圖
    1份（原審卷一第76頁），可見戴世榮於99年12月20日下午4
    時31分36秒與被告羅文池聯繫後，確實係自臺中市○區○○
    路2段66號附近地區往臺中市○區○○路1號臺中市肉品市場
    附近地區移動，且被告羅文池當時亦在臺中市肉品市場附近
    地區，是以戴世榮證稱：其係與被告羅文池「在臺中市○○
    路屠宰場（臺中市肉品市場位在臺中市○區○○路與興進路
    口）旁的1棟大樓見面」一節，應可採信。況且，戴世榮於
    99年12月20日晚上6時43分37秒以其所持用門號0000000000
    號行動電話再次撥打被告羅文池所持用門號0000000000號行
    動電話之對話內容（偵卷第223頁）：「B（戴世榮）：再給
    我一半好嗎？A（羅文池）：我沒在那邊耶。B：多久回來？
    A：要一下子吧，沒那麼快。B：你電話都打不通，看怎樣打
    給我，我等你。A：嗯。」戴世榮於對話中既稱「『再』給
    我一半好嗎」，益徵被告羅文池於99年12月20日下午4時59
    分44秒與戴世榮通話後，確曾與戴世榮進行毒品交易無訛。
    被告羅文池上開抗辯，顯係卸責之詞，不足採信。
  (三)按被告、共犯或其他共同被告之自白，及證人之證詞，均屬
    供述證據之一種，而供述證據具有其特殊性，與物證或文書
    證據具有客觀性及不變性並不相同；蓋人類對於事物之注意
    及觀察，有其能力上之限制，未必如攝影機或照相機般，對
    所發生或經歷的事實能機械式無誤地捕捉，亦未必能洞悉事
    實發生過程之每一細節及全貌；且常人對於過往事物之記憶
    ，隨時日之間隔而漸趨模糊或失真，自難期其如錄影重播般
    地將過往事物之原貌完全呈現；此外，因個人教育程度、生
    活經驗、語言習慣之不同，其表達意思之能力與方式，亦易
    產生差異：故供述證據每因個人觀察角度、記憶能力、表達
    能力、誠實意願、嚴謹程度及利害關係之不同，而有對相同
    事物異其供述之情形發生，而其歧異之原因，未必絕對係出
    於虛偽所致；另證人之證詞，前後雖稍有參差或矛盾，事實
    審非不可本於經驗法則，斟酌其他情形，作合理之比較，定
    其取捨；即供述證據，關於基本事實之陳述，果與真實性無
    礙而認為真實者，仍非不得予以採信，非謂一有不符或矛盾
    ，即認其全部為不足取（最高法院九十二年度台上字第四三
    八七號、九十一年度台上字第五七四二號判決參照）。又按
    證人之陳述有部分前後不符，或相互間有所歧異時，或因記
    憶淡忘、或事後迴護被告、或因其他事由所致，究竟何者為
    可採，法院仍得本其自由心證予以斟酌，非謂一有不符或矛
    盾，即應認其全部均為不可採信；尤其關於行為動機、手段
    及結果等之細節方面，證人之證言，有時亦有予以渲染之可
    能；然其基本事實之陳述，若果與真實性無礙時，則仍非不
    得予以採信（最高法院七十四年台上字第一五九九號判例、
    九十年度台上字第六○七八號判決參照）。證人戴世榮之證
    言，雖因時間經過、購買次數頻繁等因素，致對於購買毒品
    之時間、金額，前後證述略有不同，然對於其於99年12月20
    日下午5時許，確有向被告羅文池購買重量約4分之1錢之第
    二級毒品甲基安非他命之基本事實，則始終堅指不移，前後
    均屬一致，而其所述聯絡購買毒品之經過，復與卷附通訊監
    察譯文記載之內容悉相符合，本院就卷內相關證據資料綜合
    研判，認其證述應與事實相符，而可採信。被告羅文池之辯
    護人以證人戴世榮所證述購買毒品之時間、金額，前後均有
    不同，有諸多瑕疵可指，其證言不足採信云云，為被告羅文
    池置辯，所為辯解，尚非可採。又被告羅文池之辯護人復以
    證人戴世榮所證述其以2千元之價格向被告羅文池購得重量
    約4分之1錢之毒品甲基安非他命云云，其所證述之購買毒品
    價格與毒品行情不符，所為證述顯非實在等語，為被告羅文
    池提出辯解，並提出本院100年度上更（一）字第67號刑事
    判決影本一份為據。惟查販賣甲基安非他命係違法行為，非
    可公然為之，亦無公定價格，容易分裝並增減份量，而每次
    買賣之價量，可能隨時依雙方關係深淺、資力、需求量及對
    行情之認知、來源是否充裕、查緝是否嚴緊、購買者被查獲
    時供述購買對象之可能風險之評估等，而異其標準，非可一
    概而論，足見甲基安非他命並無公定價格，其買賣均係隱密
    為之，買賣之價格亦因各種情況之不同而隨時有所變動，自
    不能以彼例此，謂與行情不符，被告羅文池辯護人之上開辯
    解，亦無足取。
  (四)證人戴世榮於偵查中及原審審理時到庭作證，均經檢察官及
    原審法院告以作證之義務及偽證之處罰，並命具結後始予以
    訊問及詰問，以偽證罪之處罰擔保其證言之真實性，衡情證
    人戴世榮應不致因與被告羅文池有些微之過節或十餘萬元之
    債務尚未償還，即憑空捏造，設詞誣陷被告羅文池涉犯販賣
    第二級毒品甲基安非他命法定最重本刑無期徒刑之重罪，是
    證人戴世榮於本院審理時雖到庭證稱被告羅文池曾欠其十幾
    萬元尚未償還，於99年11、12月間曾為了一個朋友的電話與
    被告羅文池吵架，吵得不是很愉快等語（見本院卷第184頁
    正、背面），然尚不能執此遽認證人戴世榮前開於偵查中及
    原審審理時所為其於99年12月20日下午5時許向被告羅文池
    購買4分之1錢毒品甲基安非他命之證述係出於憑空捏造、虛
    偽不實。證人戴世榮於本院審理時之上開證述，尚不能執為
    被告羅文池有利之認定，附此敘明。
  (五)再者，證人戴世榮之證言，雖因時間經過、購買次數頻繁等
    因素，致對於購買毒品之時間、金額，前後證述略有不同，
    且被告羅文池否認犯行，致無法明確得知被告羅文池販賣第
    二級毒品甲基安非他命予戴世榮之正確時間、金額，爰參酌
    上開通訊監察譯文內容，並依罪疑唯輕之原則，取其最低額
    ，而認定被告羅文池係於99年12月20日下午5時許販賣第二
    級毒品甲基安非他命予戴世榮，其金額為2千元。
  (六)又販賣甲基安非他命係違法行為，非可公然為之，亦無公定
    價格，容易分裝並增減份量，而每次買賣之價量，可能隨時
    依雙方關係深淺、資力、需求量及對行情之認知、來源是否
    充裕、查緝是否嚴緊、購買者被查獲時供述購買對象之可能
    風險之評估等，而異其標準，非可一概而論，從而販賣之利
    得，除被告就販賣之價量俱臻明確供述外，委難察得實情，
    本件被告羅文池否認犯行，致無法得知其販賣毒品之確實重
    量、純度、價格，尚無從精確算知其販賣甲基安非他命所獲
    利潤之數額，然參以我國政府一再宣示反毒決心，施用、販
    賣毒品均屬違法行為，此為國人所週知，被告羅文池與戴世
    榮僅係朋友關係，非屬至親，被告羅文池當無甘冒重典，再
    按販入價格轉販賣予戴世榮之理，是被告羅文池確有營利之
    意圖及獲利之事實，應堪認定。
  (七)綜上所述，事實欄二所示部分事證明確，被告羅文池販賣第
    二級毒品甲基安非他命之犯行，應堪認定。
二、關於事實欄三所示轉讓禁藥甲基安非他命部分：
  (一)上開事實欄三所示轉讓禁藥甲基安非他命之犯行，迭經被告
    羅文池於偵訊（偵卷第168頁）、原審準備程序及審理（原
    審卷一第29、81頁、原審卷二第99頁）時，暨本院準備程序
    及審理（本院卷第123頁背面、第168頁背面、第176頁背面
    ）時，坦承不諱，復經證人劉育宗於偵訊（偵卷第141頁）
    、原審審理（原審卷二第77至83頁）及本院審理（本院卷第
    187、188頁）時證述明確，又扣案劉育宗所持有之透明結晶
    1包，經送行政院衛生署草屯療養院鑑定結果，確含甲基安
    非他命成分，甲基安非他命送驗淨重0.1578公克、驗餘淨重
    0.1569公克，此有行政院衛生署草屯療養院草療鑑字第1000
    200163號鑑定書1紙（原審卷一第134頁）附卷可佐，並有劉
    育宗以其所持用門號0000000000號行動電話撥打被告羅文池
    所持用門號0000000000號行動電話之通訊監察譯文1紙（偵
    卷第91頁）在卷可佐，以及劉育宗所持有之禁藥甲基安非他
    命1包扣案為憑。再劉育宗於上開期間確有施用第二級毒品
    ，亦有臺灣高等法院被告前案紀錄表1份（原審卷一第45頁
    ）在卷可考。
  (二)公訴人認被告羅文池交付1包禁藥甲基安非他命予劉育宗，
    係作為給付劉育宗維修馬桶之工資。然被告羅文池於偵訊時
    即供稱：「（為何要給他【劉育宗】安非他命？）他跟我要
    。因為他幫我修理馬桶沒有收錢，我想他跟我要，我桌上一
    小包就給他。」「（他說你用安非他命來抵工資，你有無意
    見？）不是抵工資，修理馬桶又不需要多少錢，他沒有跟我
    講買多少錢。」等語（偵卷第168頁）。證人劉育宗於偵訊
    時雖證稱：「我修好馬桶後，他就拿那一包安非他命給我。
    」「（羅文池是用安非他命來抵工資？）可以這樣說，因為
    我沒有另外再跟他收工資。」等語（偵卷第141頁），然於
    原審審理時另證稱：「（當天為羅文池修理馬桶時，有無事
    先講定修理工資多少錢？）沒有。」「（事後有無跟他要求
    任何現金工資？）沒有。」「（羅文池交給你安非他命時，
    他有無明講這個是要當工資用的？）沒有。」「（你兩次工
    都沒有跟他收錢？）是，我也沒有開口。」「（在離開他家
    之前，你有無跟他說要收多少錢？）沒有。」「（是否如同
    你剛剛回答，早上已經收了他的東西，不好意思再跟他收錢
    ？）是。」「（但是羅文池並沒有跟你說他要拿這包安非他
    命要跟你抵工資？）是。」等語（原審卷二第78、80、83頁
    ），可見證人劉育宗於偵訊時證稱：「可以這樣說」等語，
    僅係其個人內心之認知，為個人推測之詞，並非被告羅文池
    曾向其表示欲以該包甲基安非他命抵充維修馬桶工資，或其
    與被告羅文池曾就以該包甲基安非他命抵充維修馬桶工資有
    所合致。公訴人僅以劉育宗於偵訊時之上開證述，逕認被告
    羅文池交付該包甲基安非他命予劉育宗，係作為給付劉育宗
    維修馬桶之工資一節，容嫌速斷。
  (三)又據證人周宏毅於原審證稱：「（辯護人問：當天你在羅文
    池住處的時候，有沒有看到羅文池交付毒品給劉育宗？）那
    是請劉育宗吃的」等語（原審卷二第84頁背面），並於本院
    審理時證稱：「（問：你怎麼知道他是請劉育宗吃？）我去
    也有吃他的，他也有請我，毒品他放在桌上，就是要吃就吃
    ，我也有吃…。」等語（見本院卷第194頁背面），按證人
    周宏毅並未替被告羅文池修理馬桶，自無所謂抵付工資之問
    題，而被告羅文池亦另有提供甲基安非他命無償請證人周宏
    毅施用，足見證人周宏毅所證稱「那是請劉育宗吃的」一節
    ，應與常情相符，堪可採信。
  (四)按販賣毒品之所謂販賣行為，係指行為人基於營利之目的，
    而販入或賣出毒品而言，販賣毒品者，其主觀上具有營利之
    意圖，且客觀上有販賣之行為，即足構成，至於實際上是否
    已經獲利，則非所問，即於有償讓與他人之初，係基於營利
    之意思，並著手實施，而因故無法高於購入之原價出售，最
    後不得不以原價或低於原價讓與他人時，仍屬販賣行為，必
    也始終無營利之意思，縱以原價或低於原價有償讓與他人，
    方難謂為販賣行為，而僅得以轉讓罪論處（最高法院98年度
    臺上字第6706號判決意旨參照）。被告羅文池於事實欄三所
    示時間、地點，確有交付甲基安非他命1包予劉育宗之事實
    ，固如前述，然公訴人所舉之證據，既無法證明被告羅文池
    確係基於營利之意圖，而交付甲基安非他命予劉育宗，用以
    抵充劉育宗維修馬桶工資之事實，即難認為被告羅文池主觀
    上有何營利之意圖，客觀上亦難認為被告羅文池有何販賣之
    行為，按諸前揭說明，自僅得以轉讓禁藥甲基安非他命罪論
    處。
  (五)綜上所述，事實欄三所示部分事證明確，被告羅文池轉讓禁
    藥甲基安非他命之犯行，應堪認定。
三、關於事實欄四所示販賣第一級毒品海洛因部分：
    訊據被告羅文池對於事實欄四所示時間、地點，曾交付第一
    級毒品海洛因1包予周宏毅，並當場向周宏毅收取3,500元之
    事實，固坦承不諱，然矢口否認有何販賣第一級毒品海洛因
    之犯行，辯稱：伊與周宏毅是合資購買，伊打電話請朋友送
    到住處後，再分裝交付給周宏毅云云。經查：
  (一)上開事實欄四所示販賣第一級毒品海洛因之事實，迭經證人
    劉育宗（偵卷第141、142頁，原審卷二第80頁背面至81頁）
    、周宏毅（偵卷第158至160頁，原審卷二第86頁背面至88頁
    正面）於偵訊、原審審理時，分別證述綦詳，互核相符。另
    被告羅文池於事實欄四所示時間、地點，確曾交付第一級毒
    品海洛因1包予周宏毅，並向周宏毅收取3,500元之事實，業
    經被告羅文池於警詢（偵卷第63、64頁）、偵訊（偵卷第16
    8頁）、原審準備程序及審理（原審卷一第83頁、原審卷二
    第99頁）時，供認無訛。又被告羅文池於偵查中，經檢察官
    向原審法院聲請羈押，於原審法院法官訊問時，亦自白其於
    100年1月5日在其當時之居住處所，賣了一包毒品海洛因給
    周宏毅，價錢3,500元，當場有完成交易等情屬實（見100年
    度聲羈字第26號卷第4頁），被告羅文池上開於原審法院法
    官訊問時之自白，經核與證人劉育宗、周宏毅於偵查中所證
    述，劉育宗於100年1月5日晚上10時44分許，以其所持用門
    號0000000000號行動電話撥打被告羅文池所持用門號000000
    0000號行動電話，代周宏毅向羅文池詢問購買毒品海洛因事
    宜，經確認被告羅文池有毒品海洛因後，即帶同周宏毅前往
    被告羅文池上開前居所內，由周宏毅向被告羅文池購買海洛
    因3,500元，被告羅文池並當場向周宏毅收取價金3,500元等
    情（見偵查卷第141、142、158至160頁），悉相符合，復有
    劉育宗代周宏毅向被告羅文池詢問購買毒品海洛因，載有劉
    育宗問：「女友有嗎？現在方便嗎？」被告羅文池答稱「好
    阿」，劉育宗稱：「那我現在帶我好兄弟過去」，被告羅文
    池答稱「好」之0000000000號與0000000000號行動電話通訊
    監察譯文在卷可稽（見偵查卷第91頁），而該通訊監察譯文
    中所載之「女友」，係指第一級毒品海洛因，亦據證人劉育
    宗於本院審理到庭證述明確（見本院卷第189頁正面），綜
    合以上事證以觀，被告羅文池上開於原審法院法官訊問時之
    自白，核與事實相符，自堪採信。又扣案周宏毅所持有之白
    色粉末1包，經送行政院衛生署草屯療養院鑑定結果，確含
    海洛因成分，海洛因送驗淨重0.3665公克、驗餘淨重0.366
    公克，此有行政院衛生署草屯療養院草療鑑字第1000200164
    號鑑定書1紙（原審卷一第133頁）附卷可佐，並有劉育宗以
    其所持用門號0000000000號行動電話撥打被告羅文池所持用
    門號0000000000號行動電話之通訊監察譯文1紙（偵卷第91
    頁）在卷可稽，以及周宏毅所持有之第一級毒品海洛因1包
    扣案為憑。再周宏毅於上開期間確有施用第一級毒品，亦有
    臺灣高等法院被告前案紀錄表1份（原審卷一第36頁）在卷
    可考。
  (二)被告羅文池雖以前詞置辯，證人劉育宗於原審審理時證稱：
    「（當天在羅文池家，有無買賣毒品？）我叫他幫我跟他朋
    友拿東西。就是毒品。」「（毒品是你一到他家，他就準備
    好了，還是你到他家之後，他才準備的？）那時候我先電話
    跟他聯絡，要他先幫我跟他朋友拿。」等語（原審卷二第84
    頁）。然證人劉育宗於偵訊時證稱：「（交易時除了你們3
    人，還有無其他人在場？）沒有。」等語（偵卷第142頁）
    ，於原審審理時亦證稱：「（那天第2次去羅文池那裡，除
    了你們3人，還有無其他人？）沒有。」「（方才證稱第2次
    到羅文池家時，進入廁所修理馬桶，如果是這樣的話，如何
    能肯定他們交易時，沒有第三人在場？）要經過那個房間會
    經過廁所，所以有人過來我一定會知道。」「（第2次進去
    時，裡面沒有其他人，只有你、你帶去的周宏毅、羅文池3
    人？）是。」「（離開時？）看到的也只有我們3個人。」
    等語（原審卷二第81至83頁）；證人周宏毅於偵訊時證稱：
    「（交易過程有何人在場？）朋友劉育宗，我是透過劉育宗
    帶我認識羅文池。」「（何人交付海洛因給你？）羅文池。
    」等語（偵卷第159頁），於原審審理時另證稱：「（你在
    被告住處期間，有無其他人進來過？）沒有。」「（中間都
    沒有其他人出現？）是。」「（那天去的時候有無帶電子磅
    秤？）沒有。」「（有無現場秤重？）沒有。」「（有無攜
    帶夾鏈袋？）沒有。」「（有無現場分裝？）沒有。」「（
    一袋拿著就走？）是。」等語（原審卷二第85、87、88頁）
    ，與被告羅文池上開辯詞，顯然有間。再者，證人周宏毅於
    原審審理時固證稱：「（你說你是請羅文池幫你買毒品，何
    時請他幫你買？是去他家之前或之後？）去之前。我請劉育
    宗幫我打，是用劉育宗的手機打的。」「（後來為何會去被
    告羅文池那裡？）他有去幫我拿回來，要拿錢去給他。劉育
    宗通知我說拿回來了。」等語（原審卷二第85、86頁），惟
    考諸劉育宗所持用門號0000000000號行動電話於100年1月5
    日先後5次撥打被告羅文池所持用門號0000000000號行動電
    話之通訊監察譯文（偵卷第91頁），並無周宏毅與被告羅文
    池之對話，亦未見被告羅文池向周宏毅或劉育宗表示毒品已
    經取回之對話內容，且證人周宏毅於原審審理時亦證稱：「
    （提示偵卷第91頁，並告以要旨。那天劉育宗總共打了5通
    電話給羅文池，哪一通電話是你講的？）都沒有。」等語，
    益徵周宏毅證稱：伊先打電話跟被告羅文池聯絡，要被告羅
    文池幫伊向朋友拿毒品等語，顯係迴護被告羅文池之詞，不
    可採信。況依卷附通訊監察譯文所示，證人劉育宗打電話與
    被告羅文池聯絡，問被告羅文池：「女友有嗎？現在方便嗎
    ？」被告羅文池隨即答以：「好阿」，劉育宗隨即稱：「那
    我現在帶我好兄弟過去。」，被告羅文池立即答稱：「好」
    （見偵卷第91頁），顯然被告羅文池於證人劉育宗撥打行動
    電話聯絡時，身上即已備有毒品海洛因以供販賣，並無所謂
    「合資購買」之情事。況且，被告羅文池於警詢時即供承：
    「（為何周宏毅指證向你購買海洛因毒品3,500元？）我不
    知道，他不是向我購買，我是以成本價格讓給他。」「因為
    他【阿文】的海洛因價格比一般便宜，所以我才會買回來，
    有時朋友需要海洛因時，我都會讓給他們，像周宏毅就是這
    樣的1個例子。」等語（偵卷第63、64頁），於偵訊時亦供
    稱：「劉育宗知道我有1包海洛因，拜託我無償讓給他【周
    宏毅】」等語（偵卷第168頁）。可見被告羅文池上開抗辯
    ，顯係事後杜撰之詞，自無可採。至於證人周宏毅於原審審
    理時證稱：「（辯護人問：方才劉育宗證稱他知道合資的事
    ，對此有無意見）沒有意見。」（原審卷二第88頁），及於
    本院審理時證稱：「（辯護人問：羅文池說合著拿比較便宜
    ，這句話跟誰講？是跟你說還是跟劉育宗說？）都有吧。（
    辯護人再問：都有？）對，我也不知道。」等語（見本院卷
    第193頁背面），亦無非事後迥護被告羅文池之詞，不足採
    信，尚不得執為被告羅文池有利之認定。
  (三)又販賣海洛因係違法行為，非可公然為之，亦無公定價格，
    容易分裝並增減份量，而每次買賣之價量，可能隨時依雙方
    關係深淺、資力、需求量及對行情之認知、來源是否充裕、
    查緝是否嚴緊、購買者被查獲時供述購買對象之可能風險之
    評估等，而異其標準，非可一概而論，從而販賣之利得，除
    被告就販賣之價量俱臻明確供述外，委難察得實情，本件被
    告羅文池否認犯行，致無法得知其販賣毒品之確實重量、純
    度、價格，尚無從精確算知其販賣海洛因所獲利潤之數額，
    然參以我國政府一再宣示反毒決心，施用、販賣毒品均屬違
    法行為，此為國人所週知，被告羅文池與周宏毅於100年1月
    5日當天，係經由劉育宗介紹而初次見面，此經證人周宏毅
    於原審審理（原審卷二第87頁）時，證述明確，非屬至親或
    好友，被告羅文池當無甘冒重典，再按販入價格轉販賣予周
    宏毅之理，是被告羅文池確有營利之意圖及獲利之事實，應
    堪認定。
  (四)綜上所述，事實欄四所示部分事證明確，被告羅文池販賣第
    一級毒品海洛因之犯行，應堪認定。
四、論罪科刑理由：
  (一)按甲基安非他命業經行政院衛生署於69年12月8日以衛署藥
    字第301124號公告列入藥物藥商管理法（已於82年2月5日修
    改法規名稱為藥事法）第16條（即現行藥事法第22條）第1
    款之禁藥管理，禁止輸入、製造，並自70年6月1日起禁止販
    賣，於75年7月11日再以衛署藥字第597627號公告禁止使用
    在案，並於79年10月9日以衛署藥字第904142號公告列入麻
    醉藥品管理，嗣於87年5月20日毒品危害防制條例修正公布
    後，雖將甲基安非他命列入第二級毒品，但前揭禁藥管理之
    公告並未廢止，是甲基安非他命仍屬藥事法所定之禁藥。又
    藥事法第83條第1項係於93年4月21日修正公布，同月23日施
    行，為毒品危害防制條例之後法。且藥事法第83條第1項規
    定：「明知為偽藥或禁藥，而販賣、供應、調劑、運送、寄
    藏、牙保、轉讓或意圖販賣而陳列者，處7年以下有期徒刑
    ，得併科新臺幣5百萬元以下罰金」，其法定刑較毒品危害
    防制條例第8條第2項所定之法定刑「6月以上5年以下有期徒
    刑，得併科新臺幣70萬元以下罰金」為重。又毒品之範圍尚
    包括影響精神物質與其製品，而藥事之管理，亦非僅止於藥
    品之管理，毒品未必係經公告之禁藥，禁藥亦未必為毒品，
    毒品危害防制條例與藥事法二者，並無必然之特別法與普通
    法關係。故除轉讓之甲基安非他命數量達轉讓毒品加重其刑
    之數量標準第2條所定之淨重10公克以上，應依毒品危害防
    制條例第8條第6項規定加重其刑，其加重後之法定刑較藥事
    法第83條第1項為重者外，因藥事法第83條第1項為後法，且
    為重法，應優先適用藥事法處斷。本件被告羅文池所為事實
    欄三轉讓甲基安非他命之犯行，其轉讓甲基安非他命之數量
    既未達淨重10公克，按諸前揭說明，自應論以藥事法第83條
    第1項之轉讓禁藥罪。是核被告羅文池所為，關於事實欄二
    所示部分，係犯毒品危害防制條例第4條第2項之販賣第二級
    毒品罪；關於事實欄三所示部分，係犯藥事法第83條第1項
    之轉讓禁藥罪；關於事實欄四所示部分，係犯毒品危害防制
    條例第4條第1項之販賣第一級毒品罪。
  (二)按檢察官雖僅起訴被告涉犯販賣第一級毒品罪嫌，惟販賣毒
    品與轉讓或幫助施用毒品基本事實同一，法院在不影響基本
    事實同一之基礎下，非不可變更起訴法條，對轉讓或幫助施
    用毒品加以審判（最高法院刑事判決99年度臺上字第7743號
    判決意旨參照）。被告羅文池所為事實欄三所示犯行，公訴
    人認係犯毒品危害防制條例第4條第2項之販賣第二級毒品罪
    ，尚有未洽，固如前述，惟起訴之社會基本事實既屬相同，
    本院自應依法變更起訴法條。
  (三)臺灣臺中地方法院檢察署100年度偵字第6746號移送併案意
    旨書（原審卷一第69、70頁），關於被告羅文池部分，與前
    揭起訴業經論罪科刑部分，係屬同一事實，本院自應併為審
    理，附此敘明。
  (四)被告羅文池因販賣第一級毒品、第二級毒品、轉讓禁藥，而
    持有各該等級毒品、禁藥，其持有之低度行為，應各為販賣
    、轉讓之高度行為所吸收，均不另論罪。被告羅文池所為販
    賣第一級毒品、第二級毒品、轉讓禁藥各1次之犯行，係犯
    意各別、行為互殊，應予分論併罰。
  (五)被告羅文池前因施用第二級毒品案件，經臺灣苗栗地方法院
    以96年度易字第1197號判處有期徒刑7月確定，嗣經送監執
    行，甫於97年12月5日執行完畢等情，此有臺灣臺中地方法
    院檢察署刑案資料查註紀錄表及臺灣高等法院被告前案紀錄
    表各1份（原審卷一第22、25頁）在卷可稽，其於受有期徒
    刑執行完畢後，5年以內故意再犯本件有期徒刑以上之3罪，
    均為累犯，除法定本刑為死刑、無期徒刑部分，依法不得加
    重外，其法定本刑為有期徒刑、罰金刑部分，均應依刑法第
    47條第1項規定，各加重其刑。
  (六)再按毒品危害防制條例第17條第2項規定：「犯第4條至第8
    條之罪於偵查及審判中均自白者，減輕其刑。」係指偵查及
    審判中均有自白犯罪而言，故僅須被告於偵、審中均曾經自
    白，即得認有該條項之適用，不以始終承認為必要。其中所
    稱偵查中之自白，包含向有偵查犯罪職權之司法警察（官）
    自白，以及偵查中檢察官向法院聲請羈押，於法官訊問時所
    為之自白（最高法院99年度臺上字第7665、7470、7379、66
    78號判決意旨參照）。被告羅文池於偵查中，雖曾自白販賣
    第一級毒品犯行（見偵查卷第168、169頁），其經檢察官向
    法院聲請羈押，於原審法院承辦法官訊問時，雖曾自白事實
    欄四所示販賣第一級毒品之犯行（聲羈卷第4頁），然於原
    審及本院審判本案中，始終辯稱係與周宏毅合資購買云云，
    否認有販毒犯行，與毒品危害防制條例第17條第2項所定「
    於偵查及審判中均自白」要件，顯然有間，自無該條項規定
    之適用（最高法院99年度臺上字第6183、6339、7769號判決
    意旨參照）。
  (七)被告羅文池所為販賣第一級毒品之犯行，僅係零星之小額交
    易，未因此獲有鉅額利潤，其惡性與犯罪情節較諸大量走私
    進口或長期販賣毒品之毒販有重大差異，對社會治安及國民
    健康之危害較輕，本院衡諸上情，認其所為販賣第一級毒品
    之犯行，犯罪情狀尚非無可憫恕，縱量處法定最低度刑無期
    徒刑，仍有情輕法重之嫌，爰依刑法第59條規定，酌減其刑
    ，並與前開加重其刑部分，依刑法第71條第1項規定，先加
    後減。
  (八)按犯毒品危害防制條例第4條第2項販賣第二級毒品罪，供出
    毒品來源，因而查獲其他正犯或共犯者，依同條例第17條第
    1項，固應減輕或免除其刑，然必須供出毒品來源，並因而
    破獲者，始有該項規定之適用（最高法院95年度臺上字第54
    5號判決意旨參照）。被告羅文池於警詢、偵訊時雖供稱：
    其海洛因、甲基安非他命，係向綽號「文哥、阿文」之人購
    買，另曾向綽號「樂咖」之同案被告張吉利購買甲基安非他
    命等語，然被告張吉利被訴販賣第二級毒品罪嫌，業經本院
    判決無罪在案（詳見理由欄），另綽號「文哥、阿文」之
    人，因被告羅文池僅供出概略綽號及交易地點，致員警無法
    再循線往上追查，迄今尚未因而據以破獲綽號「文哥、阿文
    」之人販賣第一級毒品、第二級毒品等情，此有臺中市政府
    警察局烏日分局100年5月12日中市警烏分偵字第1000010528
    號函及隨函檢送之職務報告1份（原審卷一第102、103頁）
    在卷可佐，被告羅文池自不符上開應減輕或免除其刑之要件
    ，附此敘明。
五、原審以被告羅文池犯行明確，適用毒品危害防制條例第4條
    第1項、第2項、第18條第1項前段、第19  條第1項，藥事法
    第83條第1項，刑法第11條前段、第47條第1項、第59條、第
    51條第5款、第38條第1項第1款，論被告羅文池以販賣第二
    級毒品罪、明知為禁藥而轉讓罪及販賣第一級毒品罪，均論
    以累犯，並審酌被告羅文池明知毒品不僅殘害施用者自身健
    康，其因施用毒品而散盡家財、連累家人，或為購買毒品鋌
    而走險者，更不可勝計，竟為謀個人私利而販賣毒品、轉讓
    禁藥，危害社會甚鉅，另考量其販賣毒品、轉讓禁藥之次數
    、數量、金額均不多，及其品行、家庭經濟狀況小康之生活
    狀況、國中肄業之智識程度，暨坦承轉讓禁藥犯行，此部分
    犯罪後態度尚屬良好，另矢口否認販賣第一級毒品、第二級
    毒品犯行，於犯罪後態度部分，尚無從為其有利之考量等一
    切情狀，分別量處如原判決主文所示之刑，並定其應執行之
    刑。並以毒品危害防制條例第18條第1項規定，得諭知沒收
    並銷燬之者，以查獲之第一、二級毒品及專供製造或施用毒
    品之器具為限，並不及於毒品之外包裝。而毒品外包裝既係
    用於包裹毒品，防其裸露、潮濕，便於攜帶販賣，亦係供販
    賣毒品所用之物，應依毒品危害防制條例第19條第1項之規
    定宣告沒收之，方屬適法（最高法院92年度臺上字第1288號
    判決意旨參照）。又按毒品危害防制條例第19條第1項規定
    ，犯第4條之罪者，其供犯罪所用或因犯罪所得之財物，均
    沒收之，如全部或一部不能沒收時，追徵其價額或以其財產
    抵償之。但該條項並無如同條例第18條第1項所定「不問屬
    於犯人與否，沒收之」之明文，自屬相對沒收主義之立法。
    是其應沒收之物，應以屬被告所有者為限（最高法院95年度
    臺上字第305號判決意旨參照）。再按毒品危害防制條例第
    19條第1項規定性質上係沒收之補充規定。其屬於本條所定
    沒收之標的，如得以直接沒收者，判決主文僅宣告沒收即可
    ，不生「追徵其價額」或「以其財產抵償之」問題，須沒收
    之標的全部或一部不能沒收時，始生「追徵其價額」或「以
    其財產抵償之」選項問題。而「追徵其價額」或「以其財產
    抵償之」係屬兩種選項，分別係針對現行貨幣以外之其他財
    產與現行貨幣而言。亦即，本規定所稱「追徵其價額」者，
    係指所沒收之物為金錢以外之其他財物而無法沒收時，因其
    實際價值不確定，應追徵其價額，使其繳納與原物相當之價
    額，並無以其財產抵償之問題。倘嗣後追徵其金錢價額，不
    得結果而須以其財產抵償者，要屬行政執行機關依強制執行
    之法律之執行問題，即無不能執行之情形，自毋庸諭知「或
    以其財產抵償之」。如不能沒收之沒收標的為金錢時，因價
    值確定，判決主文直接宣告「以其財產抵償之」即可，不發
    生追徵價額之問題（最高法院99年度第5次刑事庭會議(二)決
    議意旨參照）。經查：毒品危害防制條例第18條第1項前段
    關於查獲之第一級毒品，採義務沒收規定，不問屬於犯人與
    否，均沒收銷燬之，法院並無斟酌沒收與否之裁量權。扣案
    如附表壹編號一所示之海洛因，為毒品危害防制條例第2條
    第2項第1款所稱之第一級毒品，且雖係自周宏毅身上扣得，
    然既係周宏毅甫於事實欄四所示時間、地點，自被告羅文池
    處所購得，即屬被告羅文池犯事實欄四所示販賣第一級毒品
    罪之第一級毒品，不問屬於犯人與否，仍應依毒品危害防制
    條例第18條第1項前段規定，於事實欄四所示販賣第一級毒
    品罪項下，宣告沒收銷燬之（最高法院97年度臺上字第1163
    號判決意旨參照）。扣案如附表壹編號二所示之外包裝袋，
    有防止毒品裸露、散逸之功能，且既與毒品分別鑑秤其重量
    ，與毒品即無難以析離而無法個別宣告沒收之情事，另該外
    包裝袋既經被告羅文池販賣而交付予周宏毅，而為周宏毅所
    有，即非屬被告羅文池所有之物，按諸前揭說明，自不得宣
    告沒收。扣案如附表壹編號三所示之甲基安非他命，雖係自
    劉育宗身上扣得，然既係劉育宗甫於事實欄三所示時間、地
    點，自被告羅文池處受贈取得，即屬被告羅文池犯事實欄三
    所示轉讓禁藥罪之禁藥，為藥事法所定之違禁物，又甲基安
    非他命雖亦屬毒品危害防制條例第2條第2項第2款所稱之第
    二級毒品，然基於法律不得割裂適用之原則，自應依刑法第
    38條第1項第1款規定，不問屬於犯罪行為人與否，於事實欄
    三所示轉讓禁藥罪項下，宣告沒收（最高法院100年度臺上
    字第138號判決意旨參照）。扣案如附表壹編號四所示之外
    包裝袋，有防止毒品裸露、散逸之功能，且既與毒品分別鑑
    秤其重量，與毒品即無難以析離而無法個別宣告沒收之情事
    ，另該外包裝袋既經被告羅文池贈與而交付予劉育宗，而為
    劉育宗所有，即非屬被告羅文池所有之物，按諸前揭說明，
    自不得宣告沒收。扣案如附表壹編號六所示之行動電話，係
    被告所有，另扣案如附表壹編號五所示之SIM卡，申設人雖
    為林子榮，此有申設人資料查詢結果1紙（另置原法院公文
    封）在卷可佐，然該SIM卡亦係被告羅文池所有（按上開附
    表壹編號五所示之SIM卡及編號六所示之行動電話，均係被
    告羅文池所有，因被告羅文池有欠費紀錄，無法以自己名義
    申請行動電話，乃借用林子榮名義申請上開SIM卡及行動電
    話，申請費用係由被告羅文池自己付，手機、SIM卡申請出
    來都是被告羅文池在使用，業據被告羅文池分別於偵查中及
    本院審理時供明在卷一見偵卷第232頁及本院卷第169背面）
    ，而上開附表壹編號五、六所示之物，既供被告羅文池犯事
    實欄二、四所示販賣第二級毒品、第一級毒品等2罪所用之
    物，均應依毒品危害防制條例第19條第1項規定，於事實欄
    二所示販賣第二級毒品、事實欄四所示販賣第一級毒品等2
    罪項下，分別宣告沒收。再按毒品危害防制條例第19條第1
    項規定，犯販賣毒品罪者，其犯罪所得之財物均沒收之，係
    採義務沒收主義。故販賣毒品所得之對價，不問其中成本若
    干，利潤多少，均應全部諭知沒收，貫徹政府查禁煙毒之決
    心，以符立法本旨（最高法院91年度臺上字第2419號判決意
    旨參照）。被告羅文池因販賣第一級毒品、第二級毒品所得
    之對價，雖均未扣案，仍應依上開說明及毒品危害防制條例
    第19條第1項規定，分別宣告沒收，如全部或一部不能沒收
    時，以其財產抵償之。又以沒收係從刑，應依附於主刑宣告
    ，亦即，倘扣案之物與被告本案主刑之行為無關，即不得於
    本案主刑下併予宣告沒收，而應於另案或由檢察官另行聲請
    單獨宣告沒收。扣案如附表貳所示之物，被告羅文池既否認
    係供其犯本案所用或因本案犯罪所得之物，復查無積極事證
    足資證明該等物品，係供被告羅文池犯本案所用或因本案犯
    罪所得之物，縱為違禁物，亦不得於本案併為沒收之宣告，
    爰不予宣告沒收。經核認事用法，均無違誤，所量刑度，亦
    屬適當，應予維持。被告羅文池上訴意旨，仍執陳詞，否認
    有販賣第二級毒品甲基安非他命及第一級毒品海洛因之事實
    ，指摘原判決關於此部分不當。惟查被告羅文池確有販賣第
    二級毒品甲基安非他命與戴世榮，得款二千元，及販賣第一
    級毒品海洛因與周宏毅，得款3,500元之事實，業經本院詳
    加認定如上，而對於所辯各節何以不足採信，並已詳以指駁
    （詳見理由欄貳之一及貳之三），被告羅文池仍執陳詞，否
    認犯罪，其此部分之上訴為無理由，應予駁回。關於轉讓禁
    藥部分，被告羅文池上訴意旨，以原判決未依刑法第59條酌
    量減輕其刑，且量刑過重云云，指摘原判決不當。惟按刑之
    量定，係實體法上賦予法院職權裁量之事項，倘無逾越法律
    規定之範圍，或濫用裁量權限之情形，即不得任意指摘為違
    法（最高法院96年度台上字第3855號判決意旨參照）。又刑
    法第59條規定：「犯罪之情狀顯可憫恕認科以最低度刑仍嫌
    過重者，得酌量減輕其刑」，其立法理由指出：本條所謂「
    犯罪之情狀可憫恕」，自係指裁判者審酌刑法第57條各款所
    列事項以及其他一切與犯罪有關之情狀之結果，認其犯罪足
    堪憫恕者而言。另最高法院70年第6次刑事庭會議決議：刑
    法第59條規定，犯罪之情狀可憫恕者，得酌量減輕其刑，同
    法第57條規定，科刑應審酌一切情狀，尤應注意左列事項（
    共10款）為科刑重輕之標準，兩條適用上固有區別，惟所謂
    「犯罪之情狀」與「一切情形」云云，並非有截然不同之領
    域，於裁判上酌減其刑時，應就犯罪一切情狀（包括第57條
    所列舉之10款事項），予以全盤考量，審酌其犯罪有無可憫
    恕之事由（即判例所稱有無特殊之原因與環境等等，在客觀
    上足以引起一般同情，以及宣告法定低度刑，是否猶嫌過重
    ），以為判斷。故適用第59條酌量減輕其刑時，並不排除第
    57條所列舉10款事由之審酌，惟其程度應達於確可憫恕，始
    可予以酌減。查被告羅文池所犯藥事法第83條之轉讓禁藥罪
    ，其法定刑為「處7年以下有期徒刑，得併科新台幣5百萬元
    以下罰金」，依刑法第33條第3款規定，其最低本刑為有期
    徒刑二月，且其犯罪並無特殊之原因與環境等等，在客觀上
    足以引起一般同情，認宣告法定低度刑猶嫌過重之情形，原
    判決未依刑法第59條酌減其刑，經核並無不當。而被告羅文
    池且屬累犯，依法應加重其刑，原審就上開轉讓禁藥罪之法
    定刑依累犯之規定加重其刑後，予以量處有期徒刑8月，尚
    難認有量刑過重之情形，被告羅文池此部分之上訴亦無理由
    ，應予駁回。檢察官就被告羅文池轉讓禁藥部分上訴意旨略
    以，證人劉育宗與被告羅文池並無深厚之情誼，劉育宗係以
    為被告羅文池提供修理馬桶之勞務而取得甲基安非他命，其
    勞務提供與取得甲基安非他命間有對價關係，故屬於有償取
    得，與轉讓之無償取得、無對價關係者並不相同，從而被告
    羅文池上開提供甲基安非他命供劉育宗施用之行為，應該當
    於毒品危害防制條例第4條第2項之販賣第二級毒品罪云云，
    指摘原判決關於此部分不當。惟查被告羅文池提供甲基安非
    他命請劉育宗施用，乃係無償提供，業經本院詳為說明認定
    之理由（見理由欄貳之二之(二)、(三)、(四)），檢察官此部分之
    上訴，亦無理由，應予駁回。
參、被告張吉利部分：
一、本案經本院審理結果，認第一審判決被告張吉利無罪，並無
    不當，應予維持，除第一審判決書第25頁第18行記載之「11
    分8分」應更正為「11分8秒」外，並引用第一審判決書記載
    之證據及理由（如附件）。
二、檢察官上訴意旨略以：
  (一)證人羅文池於警詢及偵訊中具結證述：伊在民國100年1月5
    日（應為1月6日之誤）凌晨l、2時到被告張吉利家坐，就順
    便買l包安非他命，以新臺幣（下同）6500元買l錢等語。後
    證人羅文池雖於審理中翻異前詞，改稱：伊到被告張吉利家
    是要講之前賭博的事情，大約l、2年前，並在被告家用玻璃
    球施用安非他命，伊的毒品是在賓果店買的，之前之所以說
    是向被告張吉利購買，是因為2年前的賭債糾紛，被告張吉
    利欠伊錢，伊心有不滿才會誣陷被告張吉利等語。但查：證
    人羅文池於偵訊中具結證述：伊向被告張吉利購買之第二級
    毒品安非他命為l錢（即3.75公克）等語；而其於遭警搜索
    住處時，被扣得第二級毒品甲基安非他命1包則為毛重2.77
    公克，此有扣案之第二級毒品甲基安非他命l包、及被告羅
    文池之扣押物品目錄表在卷可謂。再參以證人羅文池復於審
    理中自述曾於100年1月6日當天，在被告張吉利住處施用毒
    品，此部分並與被告張吉利供述、證人黃明森所證之情節相
    符。則證人羅文池於偵訊中具結證述購買之毒品數量，扣除
    其於被告張吉利家施用部分，即與其遭警查獲時所持有之第
    二級毒品甲基安非他命數量相符，足見其於警詢及偵訊中證
    述屬實。
  (二)復查，被告張吉利雖辯稱與證人羅文池間有賭債糾紛云云，
    且經貴院於審理中傳喚被告張吉利、證人羅文池及陳誌鋒，
    詢之雙方之賭債糾紛發生於何時及情形如何之結果，被告張
    吉利供稱為10年前：證人羅文池卻稱：伊與被告張吉利認識
    2年，賭博的事情大約是這l、2年的事；經檢察官當庭詰問
    後並改稱：約2年前的事等語。而證人陳誌鋒則證稱：好像
    被告張吉利跟證人羅文池因賭博的事情打架，大約是3、4年
    前等語。是綜合上開被告張吉利供述、證人羅文池及陳誌鋒
    之證述，渠等對於賭債糾紛何時發生，不但彼此矛盾，且出
    入甚大；顯見證人羅文池於審理中更改證詞，改口稱是因賭
    債糾紛而誣陷被告張吉利云云，均乃為維護被告之虛偽證詞
    ，不足採信。
  (三)再查，被告張吉利復辯稱證人羅文池至其住處乃是為商討 l
    、2 個月前被騙之事，及向其借工具施用毒品云云，並聲請
    傳喚證人黃明森為證。但證人羅文池於審理中稱：伊到被告
    張吉利住處是要講以前債務的事情，在被告張吉利家用的安
    非他命是自己帶去的等語；證人黃明森則於審理中證稱：當
    日伊到被告張吉利住處，有聽到被告張吉利跟證人羅文池說
    那東西不行，被告張吉利有不愉快，伊看到是證人羅文池自
    己從身上拿很多東西出來，證人羅文池是自己拿出安非他命
    施用，但並未用完等語。則綜合被告張吉利之供述、證人羅
    文池及黃明森於審理中之證述，三者對於證人羅文池至被告
    張吉利住處商討之內容顯亦彼此矛盾；況證人羅文池曾於偵
    訊中供稱：伊曾於100年1月5日晚間8時許，在伊東光東街住
    處以玻璃球燒烤方式施用安非他命等語；則證人羅文池於其
    住處既自持有吸食器，何需特意攜帶毒品前往被告張吉利住
    處施用？且衡諸常情，若被告張吉利與證人羅文池於100年1
    月6日凌晨時曾起糾紛，被告張吉利又焉有出借吸食器供證
    人羅文池在其住處施用之理？更足見證人羅文池及黃明森於
    審理中之上開證詞，乃偏袒被告而為之，並非可採。綜上，
    本件證人羅文池於偵查所證，應為事實，且有於被告張吉利
    處扣得第二級毒品甲基安非他命共5小包（毛重分別為0.97
    、0.7 6、0.45、0.42、5.19公克)及分裝工具電子磅秤一個
    、夾鍊袋l包等物，綜上，被告張吉利販賣第二級毒品甲基
    安非他命予證人羅文池部分，罪證明確。原審就被告張吉利
    此部分犯行為無罪判決，難昭折服云云，指摘原判決不當。
三、按犯施用或販賣第二級毒品罪者，供出毒品來源，因而破獲
    者，得減輕其刑，為毒品危害防制條例第17條第l項所明定
    。然為發見真實，防範購買毒品者作利己損人之不實陳述，
    用邀減刑寬典，或因不具切身利害關係，所為陳述可能有欠
    嚴謹或任意誇大其詞，另案施用或販毒者有關毒品來源之供
    述，應有相當補強證據足以擔保其陳述之真實性，始得作為
    判斷之依據。故事實審法院對另案施用或販毒者有關毒品來
    源之陳述，不僅其指述之內容須無瑕疵，且應再調查其他補
    強證據，相互參酌，必達於通常一般之人均不致有所懷疑，
    而得確信自白或陳述為真實者，方得為有罪之認定。所謂補
    強證據，固不以證明販賣毒品構成要件之全部事實為必要，
    仍須與待證犯罪事實具有相當程度之關連性，並與不利於被
    告之指證綜合判斷，而足使被告之犯罪事實獲得確信，始足
    當之（最高法院100年度臺上字第2124號判決意旨參照）。
    又事實審法院對於證據之取捨，依法雖有自由判斷之權，然
    積極證據不足證明犯罪事實時，被告之抗辯或反證縱屬虛偽
    ，仍不能以此資為積極證據應予採信之理由；而認定犯罪事
    實應依證據，為刑事訴訟法所明定，故被告否認犯罪事實所
    持之辯解，縱屬不能成立，仍非有積極證據足以證明其犯罪
    行為，不能遽為有罪之認定，亦經最高法院迭以30年上字第
    482號及30年上字第1831號著有判例可資依循。是被告張吉
    利所辯伊與證人羅文池間有賭債糾紛乙節縱屬不能成立，仍
    非有積極證據足以證明其犯罪行為，不能遽為有罪之認定。
    經查證人羅文池於警詢、偵查中及原審審理時之證述，前後
    不一，非無瑕疵可指，尚不得遽採為認定被告張吉利犯罪之
    唯一證據，而卷附門號0000000000號行動電話雙向通聯紀錄
    （另置於原審法院公文封）僅足以證明證人羅文池曾以電話
    與被告張吉利聯繫之事實，尚難據此推論同案被告羅文池曾
    以電話與被告張吉利聯繫購買第二級毒品甲基安非他命之事
    實。另被告張吉利於100年1月6日上午7時40分許為警查獲時
    ，雖經警在其隨身背包內扣得如附表編號三所示之第二級
    毒品甲基安非他命，然被告張吉利前因施用甲基安非他命而
    違反麻醉藥品管理條例，經判處有期徒刑3月確定，於97 年
    4月18日縮刑期滿而執行殘刑完畢後，復於98年間因施用第
    一級毒品、第二級毒品，經分別判處有期徒刑10月、6月，
    應執行有期徒刑1年2月確定，此有臺灣高等法院被告前案紀
    錄表1份（原審卷一第5至13頁）在卷可考，堪認被告張吉利
    確有施用第二級毒品甲基安非他命之習慣，是被告張吉利辯
    稱：扣案毒品係供其自己吸食等語，亦非全然無據，自難僅
    以被告張吉利持有第二級毒品甲基安非他命一節，逕認被告
    張吉利確有販賣第二級毒品甲基安非他命予同案被告羅文池
    之事實。又證人羅文池於遭警搜索住處時，被扣得第二級毒
    品甲基安非他命1包，其重量為毛重2.77公克，此固有扣案
    之第二級毒品甲基安非他命1包及證人即同案被告羅文池之
    扣押物品目錄表在卷可稽，然與證人羅文池於偵查中所證稱
    ，伊向被告張吉利購買之毒品甲基安非他命重量為1錢（即
    3.75公克），其重量並不相符，且據證人羅文池於原審具結
    證稱：伊被查扣的甲基安非他命係在賓果店買來的（見原審
    卷二第13頁背面），復查無任何證據足以證明證人羅文池被
    查扣之上開甲基安非他命係購自被告張吉利，自不能以擬制
    推測之方法遽認證人羅文池被查扣之上開甲基安非他命係被
    告張吉利所販售，尚不能執為認定被告張吉利犯罪之證據，
    而警方在被告張吉利住處所查扣之附表參編號一、二及四至
    十號所示之物品，亦不足以證明被告張吉利確有公訴意旨所
    指販賣第二級毒品甲基安非他命之事實，則原審以證人即同
    案被告羅文池於警詢、偵訊時，雖曾證述被告張吉利於上開
    時間、地點確有販賣第二級毒品之犯行，然同案被告羅文池
    於原審審理時，業已翻異前詞，且公訴人所舉之其他證據，
    尚不足以作為使被告張吉利之犯罪事實獲得確信之補強證據
    ，而原審在得依或應依職權調查證據之範圍內，復查無其他
    積極證據足以證明被告張吉利確有公訴人所指販賣第二級毒
    品之犯行，按諸前揭說明，自難僅憑同案被告羅文池有瑕疵
    之證述，逕認被告張吉利確有販賣第二級毒品之犯行，要屬
    不能證明被告張吉利犯罪，因予諭知被告張吉利無罪之判決
    。經核並無違誤，檢察官上開上訴意旨所指各節，並無理由
    ，應予駁回。
據上論斷，應依刑事訴訟法第368條，判決如主文。
本案經檢察官吳經綸到庭執行職務。
中    華    民    國   100    年    11    月    9     日
            刑事第一庭  審判長法  官  李  璋  鵬
                              法  官  劉  榮  服
                              法  官  胡  忠  文
以上正本證明與原本無異。
檢察官及被告羅文池得上訴。
被告張吉利不得上訴。
如不服本判決應於收受送達後10日內向本院提出上訴狀，其未敘
述上訴之理由者，並得於提起上訴後10日內向本院補提理由書（
均須按他造當事人之人數附繕本）「切勿逕送上級法院」。
                              書記官  廖  次  芬
中    華    民    國   100    年    11    月    10    日
 附表壹：扣案與本案有關之物品：
┌──┬───────────────────────┬───────┐
│編號│物品名稱及數量                                │所有人        │
├──┼───────────────────────┼───────┤
│一  │海洛因1包（海洛因送驗淨重0.3665公克、驗餘淨重0│周宏毅        │
│    │.366公克）                                    │              │
├──┼───────────────────────┼───────┤
│二  │裝放編號一海洛因之外包裝袋1個                 │周宏毅        │
├──┼───────────────────────┼───────┤
│三  │甲基安非他命1包（甲基安非他命送驗淨重0.1578公 │劉育宗        │
│    │克、驗餘淨重0.1569公克）                      │              │
├──┼───────────────────────┼───────┤
│四  │裝放編號三甲基安非他命之外包裝袋1個           │劉育宗        │
├──┼───────────────────────┼───────┤
│五  │門號0000000000號SIM卡1片（置放在編號六之行動電│羅文池（申設人│
│    │話內）                                        │林子榮）      │
├──┼───────────────────────┼───────┤
│六  │NOKIA牌行動電話1支                            │羅文池        │
└──┴───────────────────────┴───────┘
 附表貳：自被告羅文池處扣案與本案無關之物品：
┌──┬───────────────────────┬───────┐
│編號│物品名稱及數量                                │所有人        │
├──┼───────────────────────┼───────┤
│一  │海洛因2包（海洛因送驗淨重合計6.08公克、驗餘淨 │羅文池        │
│    │重合計6.04公克）                              │              │
├──┼───────────────────────┼───────┤
│二  │裝放編號一海洛因之外包裝袋2個                 │羅文池        │
├──┼───────────────────────┼───────┤
│三  │甲基安非他命1包（甲基安非他命送驗淨重2.4853公 │羅文池        │
│    │克、驗餘淨重2.4848公克）                      │              │
├──┼───────────────────────┼───────┤
│四  │裝放編號三甲基安非他命之外包裝袋1個           │羅文池        │
├──┼───────────────────────┼───────┤
│五  │電子磅秤1個                                   │羅文池        │
├──┼───────────────────────┼───────┤
│六  │門號0000000000號SIM卡1片（置放在附表壹編號六之│羅文池        │
│    │行動電話內）                                  │              │
├──┼───────────────────────┼───────┤
│七  │家樂福電信公司SIM卡1片                        │羅文池        │
└──┴───────────────────────┴───────┘
 附表：自被告張吉利處扣案之物品：
┌──┬───────────────────────┬───────┐
│編號│物品名稱及數量                                │所有人        │
├──┼───────────────────────┼───────┤
│一  │海洛因5包（海洛因送驗淨重合計4.11公克、驗餘淨 │張吉利        │
│    │重合計4.06公克）                              │              │
├──┼───────────────────────┼───────┤
│二  │裝放編號一海洛因之外包裝袋5個                 │張吉利        │
├──┼───────────────────────┼───────┤
│三  │甲基安非他命5包（甲基安非他命送驗淨重合計4.225│張吉利        │
│    │3公克、驗餘淨重合計4.2244公克）               │              │
├──┼───────────────────────┼───────┤
│四  │裝放編號三甲基安非他命之外包裝袋5個           │張吉利        │
├──┼───────────────────────┼───────┤
│五  │夾鏈袋1包                                     │張吉利        │
├──┼───────────────────────┼───────┤
│六  │電子磅秤1個                                   │張吉利        │
├──┼───────────────────────┼───────┤
│七  │安非他命吸食器1個                             │張吉利        │
├──┼───────────────────────┼───────┤
│八  │SAMSUNG牌行動電話1支（內置門號0000000000號SIM │張吉利        │
│    │卡1片）                                       │              │
├──┼───────────────────────┼───────┤
│九  │NOKIA牌行動電話1支                            │張吉利        │
├──┼───────────────────────┼───────┤
│十  │LOUIS VUITTOM牌行動電話1支（內置門號0000000000│張吉利        │
│    │號SIM卡1片）                                  │              │
└──┴───────────────────────┴───────┘